【裁判字號】    97,易,915
【裁判日期】    970929
【裁判案由】    竊盜
【裁判全文】
臺灣高雄地方法院刑事判決               97年度易字第915號
公  訴  人  臺灣高雄地方法院檢察署檢察官
被      告  乙○○
上列被告因竊盜等案件，經檢察官提起公訴（97年度偵字第1799
4 、18547 、19800 號），本院合議庭裁定由受命法官獨任進行
簡式審判程序，判決如下：
    主  文
乙○○共同犯竊盜罪，處拘役肆拾日，如易科罰金，以新台幣壹
仟元折算壹日；又共同犯竊盜罪，處拘役參拾日，如易科罰金，
以新台幣壹仟元折算壹日；又犯竊盜未遂罪，處拘役拾日，如易
科罰金，以新台幣壹仟元折算壹日；又犯竊盜罪，處拘役拾伍日
，如易科罰金，以新台幣壹仟元折算壹日。應執行拘役玖拾日，
如易科罰金，以新台幣壹仟元折算壹日。
    事  實
一、乙○○與戊○○（所涉竊盜犯行由本院另行審結）共同基於
    竊盜之犯意聯絡，於民國97年6 月11日傍晚，在高雄縣林園
    鄉○○村○○○路前，推由乙○○在場把風，並由戊○○徒
    手竊取涂麗紅停放該址、車牌號碼XIW-550 號重型機車得手
    ，兩人並共乘該部機車逃逸。乙○○、戊○○另基於竊盜之
    犯意聯絡，於同年6 月22日下午4 時許，共同騎乘上開機車
    至高雄縣林園鄉龔厝村龔厝祠堂後方紅龍果果園內，徒手拔
    取己○○所有鐵管30根而竊取之。嗣乙○○、戊○○以機車
    載運鐵管前往變賣銷贓之際，因形跡可疑，為警於同日下午
    6 時30分許，在高雄縣林園鄉龔厝村龔厝祠堂後方產業道路
    當場查獲。
二、乙○○又於同年6 月27日晚上10時20分許，在高雄縣林園鄉
    ○○村○○○路131 巷15號前，見甲○○所有、停放在該處
    車牌號碼0902—JM號自用小客車之車門未上鎖，認有機可乘
    ，竟另萌生竊盜犯意，徒手打開車門，上車欲竊取甲○○置
    於車內之現金等財物。當其在車內搜尋之際，為甲○○發現
    並報警當場查獲而不遂。
三、乙○○復於同年7 月12日中午12時許，因見停放於高雄縣林
    園鄉○○○路567 號前、林郡聯所有車牌號碼XW—1223號自
    用小貨車車門未上鎖，另萌生竊盜犯意，上車徒手竊取林郡
    聯置於車內儀表板上香煙盒內之硬幣（共計新臺幣485 元）
    ，得手後騎乘腳踏車離去。因其形跡可疑，經警方一路尾隨
    ，嗣於同日中午12時15分許，在高雄縣大寮鄉○○○路11巷
    99號前將其攔檢盤查而當場查獲。
四、案經高雄縣政府警察局林園分局報告臺灣高雄地方法院檢察
    署檢察官偵辦起訴。
    理  由
一、本件被告乙○○所犯為死刑、無期徒刑、最輕本刑為3 年以
    上有期徒刑以外之罪，其於準備程序進行中，就被訴事實為
    有罪之陳述，經告知簡式審判程序之旨，並聽取當事人之意
    見後，本院合議庭裁定由受命法官獨任進行簡式審判程序，
    合先敘明。
二、(一)上揭犯罪事實，業據被告乙○○於本院審理中坦承不諱，
    其所述行竊過程，核與證人即共同被告戊○○偵訊之證述相
    符；又所述竊取財物部分，核亦與證人即涂麗紅之夫丙○○○、告訴人甲○○、被害人己○○、林郡聯警詢證述相符。
    此外，並有員警職務報告、搜索扣押筆錄、扣押物品目錄表
    、贓物認領保管單、查獲現場照片等件在卷，堪認被告自白
    與事實相符。
    (二)又按共同實施犯罪行為之人，在合同意思範圍以內，各自
    分擔犯罪行為之一部，相互利用他人之行為，以達其犯罪之
    目的者，即應對於全部所發生之結果，共同負責。本件被告
    乙○○雖供稱機車是共犯戊○○牽的，伊只是在旁邊看，並
    待戊○○竊得機車後搭乘離去；紅龍果園的鐵管也是戊○○
    拔的，伊在旁邊負責搬運到機車上等語。惟被告乙○○自承
    共犯戊○○竊取上揭機車、鐵管斯時，其均知悉戊○○在實
    施竊盜行為，於此情形下，其猶在場擔任把風、或協助搬運
    竊得之物而提供助力，顯見被告與戊○○2 人就上揭2 次竊
    盜犯行，均相互利用對方之行為，以達其等竊盜之目的，被
    告乙○○自應論以竊盜罪之共同正犯，殆無疑義。
    (三)再者，被告雖患有器質性精神病，有慈惠醫院97年8 月27
    日診斷證明書、中華民國身心障礙手冊影本附卷。惟本院審
    酌被告對其上揭竊盜犯行之發生經過均可清晰描述，其行為
    當時意識清楚。佐以被告自承：在沒有香菸抽的時候就會想
    要行竊等語（見本院卷第14頁），顯示被告於行竊時主觀均
    具有相當明確的動機與目的性，而非欠缺控制能力、漫無目
    的性地行竊，堪認被告於前揭時、地為竊盜犯行時，具有依
    其辨識而行為之能力，自有責任能力無疑，併予敘明。
    (四)綜上所述，本件事證明確，被告前揭4 次竊盜犯行，均堪
    以認定。
三、核被告乙○○就事實欄一、三所為，各係犯刑法第320 條第
    1 項之普通竊盜罪；就事實欄二所為，係犯刑法第320 條第
    1 項、第3 項之竊盜未遂罪。被告乙○○就事實欄一所列竊
    取機車、鐵管之犯行，與共犯戊○○有犯意聯絡及行為分擔
    ，應論以共同正犯。又被告乙○○所犯上開4 罪，犯意各別
    ，行為互殊，應分論併罰。另被告進入告訴人甲○○車內搜
    尋財物，業已著手竊盜行為，惟未得逞前即為警查獲，其犯
    罪尚屬未遂，應依刑法第25條第2 項規定，按既遂犯之刑度
    減輕之。爰審酌被告正值青壯，不思以正當之方式獲取財物
    ，竟貪圖私利，屢次竊取他人之財物，侵害他人財產安全，
    行為實有可議，惟念及其於審理時坦承犯行，又竊取財物之
    價值非鉅，及其犯罪之動機、目的、手段等一切情狀，分別
    量處如主文所示之刑，並定其應執行之刑。併考量被告教育
    程度及家庭經濟狀況（參見警卷調查筆錄受詢問人欄），就
    前揭宣告刑與執行刑均諭知以1000元折算1 日之易科罰金折
    算標準，以資儆懲。
四、至被告戊○○竊盜犯行部分，由本院另行審結。
據上論斷，應依刑事訴訟法第273 之1 第1 項、第284 條之1 、
第299 條第1 項前段，刑法第320 條第1 項、第3 項、第25條第
2 項、第28條、第51條第6 款、第41條第1 項前段，刑法施行法
第1 條之1 ，判決如主文。
本案經檢察官丁○○到庭執行職務。
中    華    民    國    97    年    9     月    29    日
                刑事第十一庭    法  官    王  琁
上正本證明與原本無異
如不服本判決應於收受本判決後10日內向本院提出上訴書狀，其
未敘述上訴理由者，並得於提起上訴後10日內向本院補提理由書
狀（均須按他造當事人之人數附繕本）「切勿逕送上級法院」。
中    華    民    國    97    年    9     月    29    日
                                書記官    黃國忠
附錄本判決論罪科刑法條：
中華民國刑法第320條
（普通竊盜罪、竊佔罪）
意圖為自己或第三人不法之所有，而竊取他人之動產者，為竊盜
罪，處 5 年以下有期徒刑、拘役或 5 百元以下罰金。
意圖為自己或第三人不法之利益，而竊佔他人之不動產者，依前
項之規定處斷。
前二項之未遂犯罰之。


司法院資訊處製作；財團法人民間司法改革基金會備份。
